# 合作修复废弃矿山收入确认模式

提问人：boss然然 时间：2019-12-01 06:30:19
M 为环境生态环境修治理复公司，T 公司为钢铁生产企业，J 公司为 M 公司的关联方。
M 公司与 T 公司签订协议，M 公司负责对 T 公司的一座废弃的矿渣山进行生态治理，但 T不支付 M公司工程款，矿渣山中提取出的矿渣处置权全部归 M 公司，作为 M 公司提供生态修复的收益补偿。此过程中T 公司不给 M 公司开具销售矿渣的发票，也不要求 M 公司给T 公司开具生态治理的发票。
M 公司与 J 公司签订合作协议（初步拟定），由 J 公司负责矿渣综合利用业务，包括矿渣的开挖、提炼、运输、销售等，M公司负责生态治理业务。合同约定J 公司应当将收回的矿渣对外销售所得按 M公司生态修复完毕后的地表面积作为基础，按双方协商的平方米单价对 M 公司进行分配，M 公司向 J 公司开具发票。双方在本项目开发中投入的资产归原投入双方分别所有。
疑问：M 公司对于此项业务如何确认收入，
观点 1 ：按照销售矿渣和提供生态修复劳务两条线分别确认收入①M公司与 T公司的交易：T 公司以矿渣换取 M公司的治理劳务，M公司应当按矿渣的公允价值确认生态修复服劳务收入，并按实际发生成本确认成本，同时矿渣的所有权转移至 M 公司。
②M公司与 J公司的交易：M 公司将矿渣销售给 J公司，J 公司进行提炼销售。
观点 2 ：M 公司与J 公司系合作开发渣山，M公司根据与J 公司签订的协议，仅就提供矿山修复的部分确认生态治理收入，不体现销售矿渣的过程。
请问：以上两种观点哪一种更合理，如果采用第一种方式确认收入按照矿渣的公允价值可以吗？是否有更合适的处理方式？如果采取第二种观点，M 公司不确认销售矿渣的相关税费是否合理？是否存在税收风险？

回答人：chenyiwei
因为 M 是和 T 签订合同，M 是就该项治理工程总体对 T负责的首要责任人，因此 M 应按总额法确认包含生态治理和矿渣销售在内的全部收入，并将 J 应得的收益分配额确认为成本的组成部分。
对 M而言，该业务采用类似于 BOT的模式处理。虽然T 不支付M公司工程款，但 M 是以提供治理服务换取了矿渣销售的收益权，属于具有商业实质的非货币性对价安排（以劳务换取收益权），对该项收益权应作为一项资产入账，按产量或其他合理基础予以摊销。